# 大股东吸收少数股东股权入账时点是什么时候？

提问人：空阔 时间：2014-04-28 13:39:53
请问大股东吸收少股股东的股权，账务处理的时点是什么时候？

回答人：chenyiwei
可参考企业合并准则应用指南规定的五项条件判断收购少数股权的交易日。当然收购少数股权不涉及控制权的转移，所以主要是关注与目标股权对应的股东权利（表决权、分红权等）和义务的实际转移和享有、承担情况。